---
title: "Reto2"
author: "Blockchain Patrol"
date: "2023-11-17"
output: html_document
---

```{r setup, include=FALSE}
knitr::opts_chunk$set(echo = TRUE)
```

# Crypto Datathon Reto 2

```{r message= FALSE, warning=FALSE}

library(data.table)
library(tidyverse)
library(readr)
library(ggplot2)
library(PerformanceAnalytics)
library(dygraphs)
library(tidyr)
library(cluster)
library(NbClust)
library(fpc) 
library(factoextra)
library(corrplot)
library(ggpubr)
library(purrr)
library(jsonlite)

```

Los order books que tenemos tienen horas con milisegundos, por lo que vamos a cambiar la opción para visualizar las fechas con este nivel de detalle.

```{r message= FALSE, warning=FALSE}

op <- options(digits.secs=3)

```

Cargamos el dataframe con las operaciones de BTC/USTD.

```{r message= FALSE, warning=FALSE}

load(file="crypto_orderbooks_BTC_USDT.Rda")

```

Calculamos distintas métricas y las vamos a guardar en columnas:
- La media de los bids registrados en cada línea
- Profundidad, con la suma de las cantidades arriesgadas de todos los bids
- La media de los asks registrados en cada línea
- Profundidad, con la suma de las cantidades arriesgadas de todos los asks
- Variación porcentual del precio medio de bids
- Variación porcentual de profundidad de bids
- Variación porcentual del precio medio de asks
- Variación porcentual de profundidad de asks

```{r message= FALSE, warning=FALSE}

for (i in 1:nrow(info_symbol)){
  info_symbol$mediaBids[i] <- mean(info_symbol$bids[[i]][,1])
  info_symbol$profundidad[i] <- sum(info_symbol$bids[[i]][,2])
  info_symbol$mediaAsks[i] <- mean(info_symbol$asks[[i]][,1])
  info_symbol$profundidadAsks[i] <- sum(info_symbol$asks[[i]][,2])
}

info_symbol <- info_symbol %>%
  arrange(Exchange, Hora) %>%
  mutate(varPrecioMedioBids = 100 * (mediaBids - lag(mediaBids)) / lag(mediaBids)) %>%
  mutate(varProfundidadBids = 100 * (mediaBids - lag(profundidad)) / lag(profundidad)) %>%
  mutate(varPrecioMedioAsks = 100 * (mediaBids - lag(mediaAsks)) / lag(mediaAsks)) %>%
  mutate(varProfundidadAsks = 100 * (mediaAsks - lag(profundidadAsks)) / lag(profundidadAsks))

```

Dibujamos los gráficos de cajas para los valores medios de precios y profundidad, tanto para bids como para asks

```{r}

p1 <- ggplot(info_symbol, aes(y = mediaBids)) +
  geom_boxplot(width = 0.4, fill = "#7eb0d5") +
  ggtitle("Precio medio bids") +
  theme_bw() +
  theme(axis.text = element_text(size = 8), axis.title =  element_text(size = 9), plot.title = element_text(face = 'bold')) + 
  labs(y = bquote(bids))

p2 <- ggplot(info_symbol, aes(y = profundidad)) +
  geom_boxplot(width = 0.4, fill = "#7eb0d5") +
  ggtitle("Profundidad bids") +
  theme_bw() +
  theme(axis.text = element_text(size = 8), axis.title =  element_text(size = 9), plot.title = element_text(face = 'bold')) + 
  labs(y = bquote(bids))

p3 <- ggplot(info_symbol, aes(y = varPrecioMedioBids)) +
  geom_boxplot(width = 0.4, fill = "#7eb0d5") +
  ggtitle("Variación precio medio bids") +
  theme_bw() +
  theme(axis.text = element_text(size = 8), axis.title =  element_text(size = 9), plot.title = element_text(face = 'bold')) + 
  labs(y = bquote(bids))

p4 <- ggplot(info_symbol, aes(y = varProfundidadBids)) +
  geom_boxplot(width = 0.4, fill = "#7eb0d5") +
  ggtitle("Variación profundidad bids") +
  theme_bw() +
  theme(axis.text = element_text(size = 8), axis.title =  element_text(size = 9), plot.title = element_text(face = 'bold')) + 
  labs(y = bquote(bids))

ggarrange(ggarrange(p1, p2),
          ggarrange(p3, p4),
          nrow = 2
          ) 

```

```{r}

p1 <- ggplot(info_symbol, aes(y = mediaAsks)) +
  geom_boxplot(width = 0.4, fill = "#d67229") +
  ggtitle("Precio medio asks") +
  theme_bw() +
  theme(axis.text = element_text(size = 8), axis.title =  element_text(size = 9), plot.title = element_text(face = 'bold')) + 
  labs(y = bquote(bids))

p2 <- ggplot(info_symbol, aes(y = profundidadAsks)) +
  geom_boxplot(width = 0.4, fill = "#d67229") +
  ggtitle("Profundidad asks") +
  theme_bw() +
  theme(axis.text = element_text(size = 8), axis.title =  element_text(size = 9), plot.title = element_text(face = 'bold')) + 
  labs(y = bquote(bids))

p3 <- ggplot(info_symbol, aes(y = varPrecioMedioAsks)) +
  geom_boxplot(width = 0.4, fill = "#d67229") +
  ggtitle("Variación precio medio asks") +
  theme_bw() +
  theme(axis.text = element_text(size = 8), axis.title =  element_text(size = 9), plot.title = element_text(face = 'bold')) + 
  labs(y = bquote(bids))

p4 <- ggplot(info_symbol, aes(y = varProfundidadAsks)) +
  geom_boxplot(width = 0.4, fill = "#d67229") +
  ggtitle("Variación profundidad asks") +
  theme_bw() +
  theme(axis.text = element_text(size = 8), axis.title =  element_text(size = 9), plot.title = element_text(face = 'bold')) + 
  labs(y = bquote(bids))

ggarrange(ggarrange(p1, p2),
          ggarrange(p3, p4),
          nrow = 2
          ) 

```





