---
title: "Reto2"
author: "Blockchain Patrol"
date: "2023-11-17"
output: html_document
---

```{r setup, include=FALSE}
knitr::opts_chunk$set(echo = TRUE)
```

# Crypto Datathon Reto 2

```{r message= FALSE, warning=FALSE}

library(data.table)
library(tidyverse)
library(readr)
library(ggplot2)
library(PerformanceAnalytics)
library(dygraphs)
library(tidyr)
library(cluster)
library(NbClust)
library(fpc) 
library(factoextra)
library(corrplot)
library(ggpubr)
library(purrr)
library(jsonlite)

```

Los order books que tenemos tienen horas con milisegundos, por lo que vamos a cambiar la opción para visualizar las fechas con este nivel de detalle.

```{r message= FALSE, warning=FALSE}

op <- options(digits.secs=3)

```

Cargamos el dataframe con las operaciones de BTC/USTD.

```{r message= FALSE, warning=FALSE}

load(file="crypto_orderbooks_agregados_ADA_USDT.Rda")
load(file="crypto_orderbooks_agregados_AVAX_USDT.Rda")
load(file="crypto_orderbooks_agregados_BTC_USDT.Rda")
load(file="crypto_orderbooks_agregados_DOT_USDT.Rda")
load(file="crypto_orderbooks_agregados_LTC_USDT.Rda")
load(file="crypto_orderbooks_agregados_MATIC_USDT.Rda")
load(file="crypto_orderbooks_agregados_SHIB_USDT.Rda")
load(file="crypto_orderbooks_agregados_SOL_USDT.Rda")
load(file="crypto_orderbooks_agregados_UNI_USDT.Rda")
load(file="crypto_orderbooks_agregados_XRP_USDT.Rda")
load(file="crypto_orderbooks_agregados_ETH_BTC.Rda")
load(file="crypto_orderbooks_agregados_DOGE_USDT.Rda")

```


Sentimiento compra-venta = ratio entre bids y asks.
Un valor muy bajo implica que mucha gente quiere vender frente a poca gente que quiere comprar.
Un valor muy alto implica que mucha gente quiere comprar frente a poca gente que quiere vender.

## Calcula y define métricas que permitan configurar un sistema de alertas

Ahora vamos a poner NA en el primer registro de cada exchange de cada día en las variaciones, puesto que en ese caso no tiene sentido.

Para ello creamos una función que ordena los datos por

```{r message= FALSE, warning=FALSE}
setNAsVariables <- function(datos){
    finBinance<-FALSE
    i<-1
    while (finBinance==FALSE && i<nrow(datos)){
      if(datos[i,]$Exchange=='binance'){
        finBinance<-TRUE
        datos[i,]$varPrecioMedioBids<-NA
        datos[i,]$varProfundidadBids<-NA
        datos[i,]$varPrecioMedioAsks<-NA
        datos[i,]$varProfundidadAsks<-NA
        datos[i,]$tiempoLlegada<-NA
      }
      i<-i+1
    }
    finKucoin<-FALSE
    i<-1
    while (finKucoin==FALSE & i<nrow(datos)){
      if(datos[i,]$Exchange=='kucoin'){
        finKucoin<-TRUE
        datos[i,]$varPrecioMedioBids<-NA
        datos[i,]$varProfundidadBids<-NA
        datos[i,]$varPrecioMedioAsks<-NA
        datos[i,]$varProfundidadAsks<-NA
        datos[i,]$tiempoLlegada<-NA
      }
    i<-i+1
    }
    finokx<-FALSE
    i<-1
    while (finokx==FALSE & i<nrow(datos)){
      if(datos[i,]$Exchange=='okx'){
        finokx<-TRUE
        datos[i,]$varPrecioMedioBids<-NA
        datos[i,]$varProfundidadBids<-NA
        datos[i,]$varPrecioMedioAsks<-NA
        datos[i,]$varProfundidadAsks<-NA
        datos[i,]$tiempoLlegada<-NA
      }
    i<-i+1
    }
    return(datos)
}

```

Ahora utilizamos la función anterior para limpiar los lags erroneos

```{r}
datos_ADA_USDT <- datos_ADA_USDT[order(datos_ADA_USDT$Hora),]
datos_ADA_USDT<-setNAsVariables(datos_ADA_USDT)

datos_AVAX_USDT <- datos_AVAX_USDT[order(datos_AVAX_USDT$Hora),]
datos_AVAX_USDT<-setNAsVariables(datos_AVAX_USDT)

datos_BTC_USDT <- datos_BTC_USDT[order(datos_BTC_USDT$Hora),]
datos_BTC_USDT<-setNAsVariables(datos_DOGE_USDT)

datos_DOGE_USDT <- datos_DOGE_USDT[order(datos_DOGE_USDT$Hora),]
datos_DOGE_USDT<-setNAsVariables(datos_DOGE_USDT)

datos_DOT_USDT <- datos_DOGE_USDT[order(datos_DOT_USDT$Hora),]
datos_DOT_USDT<-setNAsVariables(datos_DOT_USDT)

datos_ETH_BTC <- datos_ETH_BTC[order(datos_ETH_BTC$Hora),]
datos_ETH_BTC<-setNAsVariables(datos_ETH_BTC)

datos_LTC_USDT <- datos_LTC_USDT[order(datos_LTC_USDT$Hora),]
datos_LTC_USDT<-setNAsVariables(datos_LTC_USDT)

datos_MATIC_USDT <- datos_MATIC_USDT[order(datos_MATIC_USDT$Hora),]
datos_MATIC_USDT<-setNAsVariables(datos_MATIC_USDT)

datos_SHIB_USDT <- datos_SHIB_USDT[order(datos_SHIB_USDT$Hora),]
datos_SHIB_USDT<-setNAsVariables(datos_SHIB_USDT)

datos_SOL_USDT <- datos_SOL_USDT[order(datos_SOL_USDT$Hora),]
datos_SOL_USDT<-setNAsVariables(datos_SOL_USDT)

datos_UNI_USDT <- datos_UNI_USDT[order(datos_UNI_USDT$Hora),]
datos_UNI_USDT<-setNAsVariables(datos_UNI_USDT)

datos_XRP_USDT <- datos_XRP_USDT[order(datos_XRP_USDT$Hora),]
datos_XRP_USDT<-setNAsVariables(datos_XRP_USDT)

```

## Encuentra patrones

Calculamos la correlación que hay entre las distintas métricas que hemos calculado.

```{r message= FALSE, warning=FALSE}
VisualizarCorrelacion <- function(datos){
corrplot(cor(datos[, 4:7], use = "pairwise.complete.obs"), method = "number", addCoef.col = 1, tl.cex = 0.7)
}

#Aquí añadir el DF que queramos
VisualizarCorrelacion (datos_ADA_USDT)
```

Las correlaciones más fuertes parecen ser las siguientes:
* Precio medio de bids - Profundidad de bids. Existe fuerte correlación negativa.
* Profundidad de bids - Profundidad de asks. Existe fuerte correlación positiva.
* Precio medio de asks - Profundidad de asks. Existe fuerte correlación positiva.

Podemos dibujar estas correlaciones a través de un gráfico de dispersión.

```{r message= FALSE, warning=FALSE}
VisualizarCorrelacionMediaBids_Profundidad <- function(datos, moneda){
ggplot(datos, aes(x = mediaBids, y = profundidad)) + 
  geom_point() +
  geom_smooth(method=lm) +
  ggtitle(paste ("Precio medio de bids - Profundidad de bids " , moneda)) +
  theme_bw() +
  theme(axis.text = element_text(size = 8), axis.title =  element_text(size = 9), plot.title = element_text(face = 'bold'), axis.text.x = element_text(angle = 45, vjust = 1, hjust=1, size=4), strip.background=element_rect(colour="black", fill="#f4f4f4")) + 
  labs(x = "Precio medio de bids", y = "Profundidad de bids")
}

#Poner el dataset que queramos
VisualizarCorrelacionMediaBids_Profundidad (datos_ADA_USDT, "ADA_USDT")
```


```{r message= FALSE, warning=FALSE}
VisualizarCorrelacionProfBids_ProfAsks <- function(datos, moneda){
ggplot(datos, aes(x = profundidad, y = profundidadAsks)) + 
  geom_point() +
  geom_smooth(method=lm) +
  ggtitle(paste ("Profundidad de bids - Profundidad de asks ", moneda)) +
  theme_bw() +
  theme(axis.text = element_text(size = 8), axis.title =  element_text(size = 9), plot.title = element_text(face = 'bold'), axis.text.x = element_text(angle = 45, vjust = 1, hjust=1, size=4), strip.background=element_rect(colour="black", fill="#f4f4f4")) + 
  labs(x = "Profundidad de bids", y = "Profundidad de asks")
}

#Poner el dataset que queramos
VisualizarCorrelacionProfBids_ProfAsks (datos_ADA_USDT, "ADA_USDT")
```

```{r message= FALSE, warning=FALSE}
VisualizarCorrelacionMediaAsks_ProfAsks <- function(datos, moneda){
ggplot(datos, aes(x = mediaAsks, y = profundidadAsks)) + 
  geom_point() +
  geom_smooth(method=lm) +
  ggtitle(paste("Precio medio de asks - Profundidad de asks ", moneda)) +
  theme_bw() +
  theme(axis.text = element_text(size = 8), axis.title =  element_text(size = 9), plot.title = element_text(face = 'bold'), axis.text.x = element_text(angle = 45, vjust = 1, hjust=1, size=4), strip.background=element_rect(colour="#black", fill="#f4f4f4")) + 
  labs(x = "Precio medio de asks", y = "Profundidad de asks")
}

#Poner el dataset que queramos
VisualizarCorrelacionMediaAsks_ProfAsks(datos_ADA_USDT, "ADA_USDT")
```

## Elije umbrales de comportamiento anómalo

Calculamos los cuantiles para las métricas calculadas para bids.

```{r message= FALSE, warning=FALSE}
CalculaCuantilesBids <- function(datos){
print ("Media Bids")
print(quantile(datos$mediaBids, c(.25, .50, .75)))
print ("Profundidad Bids")
print(quantile(datos$profundidad, c(.25, .50, .75)))
print ("Variación Precio Medio Bids")
print(quantile(datos$varPrecioMedioBids, c(.25, .50, .75), na.rm = T))
print ("Variación Profundidad Bids")
print(quantile(datos$varProfundidadBids, c(.25, .50, .75), na.rm = T))
}

#Poner el dataset que queramos
CalculaCuantilesBids(datos_ADA_USDT)
```

Y para asks

```{r message= FALSE, warning=FALSE}
CalculaCuantilesAsks <- function(datos){
print ("Media Asks")
print(quantile(datos$mediaAsks, c(.25, .50, .75)))
print ("Profundidad Asks")
print(quantile(datos$profundidadAsks, c(.25, .50, .75)))
print ("Variación Precio Medio Asks")
print(quantile(datos$varPrecioMedioAsks, c(.25, .50, .75), na.rm = T))
print ("Variación Profundidad Asks")
print(quantile(datos$varProfundidadAsks, c(.25, .50, .75), na.rm = T))
}

#Poner el dataset que queramos
CalculaCuantilesAsks(datos_ADA_USDT)

```

Dibujamos los gráficos de cajas para los valores medios de precios y profundidad, tanto para bids como para asks

```{r message= FALSE, warning=FALSE}
PintarGraficoCajasBids <- function(datos, moneda){
p1 <- ggplot(datos, aes(y = mediaBids)) +
  geom_boxplot(width = 0.4, fill = "#7eb0d5") +
  ggtitle(paste ("Precio medio bids ", moneda)) +
  theme_bw() +
  theme(axis.text = element_text(size = 8), axis.title =  element_text(size = 9), plot.title = element_text(face = 'bold')) + 
  labs(y = bquote(bids))

p2 <- ggplot(datos, aes(y = profundidad)) +
  geom_boxplot(width = 0.4, fill = "#7eb0d5") +
  ggtitle(paste("Profundidad bids ", moneda)) +
  theme_bw() +
  theme(axis.text = element_text(size = 8), axis.title =  element_text(size = 9), plot.title = element_text(face = 'bold')) + 
  labs(y = bquote(bids))

p3 <- ggplot(datos, aes(y = varPrecioMedioBids)) +
  geom_boxplot(width = 0.4, fill = "#7eb0d5") +
  ggtitle(paste("Variación precio medio bids ", moneda)) +
  theme_bw() +
  theme(axis.text = element_text(size = 8), axis.title =  element_text(size = 9), plot.title = element_text(face = 'bold')) + 
  labs(y = bquote(bids))

p4 <- ggplot(datos, aes(y = varProfundidadBids)) +
  geom_boxplot(width = 0.4, fill = "#7eb0d5") +
  ggtitle(paste("Variación profundidad bids ", moneda)) +
  theme_bw() +
  theme(axis.text = element_text(size = 8), axis.title =  element_text(size = 9), plot.title = element_text(face = 'bold')) + 
  labs(y = bquote(bids))

ggarrange(ggarrange(p1, p2),
          ggarrange(p3, p4),
          nrow = 2
          ) 
}

#Poner el dataset que queramos
PintarGraficoCajasBids(datos_ADA_USDT, "ADA_USDT")
```

```{r message= FALSE, warning=FALSE}
PintarGraficoCajasAsks <- function(datos, moneda){
p1 <- ggplot(datos, aes(y = mediaAsks)) +
  geom_boxplot(width = 0.4, fill = "#d67229") +
  ggtitle(paste("Precio medio asks ", moneda)) +
  theme_bw() +
  theme(axis.text = element_text(size = 8), axis.title =  element_text(size = 9), plot.title = element_text(face = 'bold')) + 
  labs(y = bquote(bids))

p2 <- ggplot(datos, aes(y = profundidadAsks)) +
  geom_boxplot(width = 0.4, fill = "#d67229") +
  ggtitle(paste("Profundidad asks ", moneda)) +
  theme_bw() +
  theme(axis.text = element_text(size = 8), axis.title =  element_text(size = 9), plot.title = element_text(face = 'bold')) + 
  labs(y = bquote(bids))

p3 <- ggplot(datos, aes(y = varPrecioMedioAsks)) +
  geom_boxplot(width = 0.4, fill = "#d67229") +
  ggtitle(paste("Variación precio medio asks ", moneda)) +
  theme_bw() +
  theme(axis.text = element_text(size = 8), axis.title =  element_text(size = 9), plot.title = element_text(face = 'bold')) + 
  labs(y = bquote(bids))

p4 <- ggplot(datos, aes(y = varProfundidadAsks)) +
  geom_boxplot(width = 0.4, fill = "#d67229") +
  ggtitle(paste ("Variación profundidad asks ", moneda)) +
  theme_bw() +
  theme(axis.text = element_text(size = 8), axis.title =  element_text(size = 9), plot.title = element_text(face = 'bold')) + 
  labs(y = bquote(bids))

ggarrange(ggarrange(p1, p2),
          ggarrange(p3, p4),
          nrow = 2
          ) 
}

PintarGraficoCajasAsks(datos_ADA_USDT, "ADA_USDT")
```

## Visualización de los datos

```{r message= FALSE, warning=FALSE}

grafica_evolucion_media_bids <- function (datos, time_lag, titulo_grafico, y_label, i) {
  datos_agrupados <- datos %>%
    mutate(Hora_agrupada = cut(Hora, breaks = time_lag)) %>%
    group_by(Hora_agrupada) %>%
    summarize(mediaBidsAgrupada = mean(mediaBids)) %>%
    mutate(Hora_agrupada = as.POSIXct(Hora_agrupada))
  
  ggplot(datos_agrupados, aes(x = Hora_agrupada, y = mediaBidsAgrupada, group = 1)) + 
    geom_line(size = 0.7, color = "#0047AB") +
    ggtitle(titulo_grafico) +
    theme_bw() + 
    theme(axis.text = element_text(size = 8), axis.title =  element_text(size = 9), plot.title = element_text(face = 'bold')) + 
    labs(x = element_blank(), y = y_label) +
    geom_hline(yintercept = quantile(datos_agrupados$mediaBidsAgrupada, c(.05, .95)), color = "red")
}

```

```{r message= FALSE, warning=FALSE}

grafica_evolucion_media_bids(datos_ADA_USDT, "10 sec", "Evolución del precio medio de bids ADA/USDT", "USDT", 1)
grafica_evolucion_media_bids(datos_AVAX_USDT, "10 sec", "Evolución del precio medio de bids AVAX/USDT", "USDT", 2)
grafica_evolucion_media_bids(datos_DOGE_USDT, "10 sec", "Evolución del precio medio de bids DOGE/USDT", "USDT", 3)
grafica_evolucion_media_bids(datos_DOT_USDT, "10 sec", "Evolución del precio medio de bids DOT/USDT", "USDT", 4)
grafica_evolucion_media_bids(datos_ETH_BTC, "10 sec", "Evolución del precio medio de bids ETH/BTC", "BTC", 5)
grafica_evolucion_media_bids(datos_LTC_USDT, "10 sec", "Evolución del precio medio de bids LTC/USDT", "USDT", 6)
grafica_evolucion_media_bids(datos_MATIC_USDT, "10 sec", "Evolución del precio medio de bids MATIC/USDT", "USDT", 7)
grafica_evolucion_media_bids(datos_SHIB_USDT, "10 sec", "Evolución del precio medio de bids SHIB/USDT", "USDT", 8)
grafica_evolucion_media_bids(datos_SOL_USDT, "10 sec", "Evolución del precio medio de bids SOL/USDT", "USDT", 9)
grafica_evolucion_media_bids(datos_UNI_USDT, "10 sec", "Evolución del precio medio de bids UNI/USDT", "USDT", 10)
grafica_evolucion_media_bids(datos_XRP_USDT, "10 sec", "Evolución del precio medio de bids XRP/USDT", "USDT", 11)
grafica_evolucion_media_bids(datos_BTC_USDT, "10 sec", "Evolución del precio medio de bids BTC/USDT", "USDT", 12)

```

```{r message= FALSE, warning=FALSE}

grafica_evolucion_media_asks <- function (datos, time_lag, titulo_grafico, y_label) {
  datos_agrupados <- datos %>%
    mutate(Hora_agrupada = cut(Hora, breaks = time_lag)) %>%
    group_by(Hora_agrupada) %>%
    summarize(mediaAsksAgrupada = mean(mediaAsks)) %>%
    mutate(Hora_agrupada = as.POSIXct(Hora_agrupada))
  
  ggplot(datos_agrupados, aes(x = Hora_agrupada, y = mediaAsksAgrupada, group = 1)) + 
    geom_line(size = 0.7, color = "#5F9EA0") +
    ggtitle(titulo_grafico) +
    theme_bw() + 
    theme(axis.text = element_text(size = 8), axis.title =  element_text(size = 9), plot.title = element_text(face = 'bold')) + 
    labs(x = element_blank(), y = y_label) +
    geom_hline(yintercept = quantile(datos_agrupados$mediaAsksAgrupada, c(.05, .95)), color = "red")
}
```

```{r message= FALSE, warning=FALSE}

grafica_evolucion_media_asks(datos_ADA_USDT, "10 sec", "Evolución del precio medio de bids ADA/USDT", "USDT")
grafica_evolucion_media_asks(datos_AVAX_USDT, "10 sec", "Evolución del precio medio de bids AVAX/USDT", "USDT")
grafica_evolucion_media_asks(datos_DOGE_USDT, "10 sec", "Evolución del precio medio de bids DOGE/USDT", "USDT")
grafica_evolucion_media_asks(datos_DOT_USDT, "10 sec", "Evolución del precio medio de bids DOT/USDT", "USDT")
grafica_evolucion_media_asks(datos_ETH_BTC, "10 sec", "Evolución del precio medio de bids ETH/BTC", "BTC")
grafica_evolucion_media_asks(datos_LTC_USDT, "10 sec", "Evolución del precio medio de bids LTC/USDT", "USDT")
grafica_evolucion_media_asks(datos_MATIC_USDT, "10 sec", "Evolución del precio medio de bids MATIC/USDT", "USDT")
grafica_evolucion_media_asks(datos_SHIB_USDT, "10 sec", "Evolución del precio medio de bids SHIB/USDT", "USDT")
grafica_evolucion_media_asks(datos_SOL_USDT, "10 sec", "Evolución del precio medio de bids SOL/USDT", "USDT")
grafica_evolucion_media_asks(datos_UNI_USDT, "10 sec", "Evolución del precio medio de bids UNI/USDT", "USDT")
grafica_evolucion_media_asks(datos_XRP_USDT, "10 sec", "Evolución del precio medio de bids XRP/USDT", "USDT")
grafica_evolucion_media_asks(datos_BTC_USDT, "10 sec", "Evolución del precio medio de bids BTC/USDT", "USDT")

```

```{r message= FALSE, warning=FALSE}

grafica_evolucion_media_bids_asks <- function (datos, time_lag, titulo_grafico, y_label) {
  datos_agrupados <- datos %>%
    mutate(Hora_agrupada = cut(Hora, breaks = time_lag)) %>%
    group_by(Hora_agrupada) %>%
    summarize(mediaBidsAgrupada = mean(mediaBids), mediaAsksAgrupada = mean(mediaAsks)) %>%
    mutate(Hora_agrupada = as.POSIXct(Hora_agrupada))
  
  ggplot(datos_agrupados, aes()) + 
    geom_line(aes(x = Hora_agrupada, y = mediaBidsAgrupada, color = "Bids"), size = 0.7) +
    geom_line(aes(x = Hora_agrupada, y = mediaAsksAgrupada, color = "Asks"), size = 0.7) +
    ggtitle(titulo_grafico) +
    theme_bw() + 
    theme(axis.text = element_text(size = 8), axis.title =  element_text(size = 9), plot.title = element_text(face = 'bold')) + 
    labs(x = element_blank(), y = y_label) +
    scale_color_manual(name="Series",
                     values=c("#0047AB", "#5F9EA0"))
}
```

```{r message= FALSE, warning=FALSE}

grafica_evolucion_media_bids_asks(datos_ADA_USDT, "10 sec", "Evolución del precio medio de bids y asks ADA/USDT", "USDT")
grafica_evolucion_media_bids_asks(datos_AVAX_USDT, "10 sec", "Evolución del precio medio de bids y asks AVAX/USDT", "USDT")
grafica_evolucion_media_bids_asks(datos_DOGE_USDT, "10 sec", "Evolución del precio medio de bids y asks DOGE/USDT", "USDT")
grafica_evolucion_media_bids_asks(datos_DOT_USDT, "10 sec", "Evolución del precio medio de bids y asks DOT/USDT", "USDT")
grafica_evolucion_media_bids_asks(datos_ETH_BTC, "10 sec", "Evolución del precio medio de bids y asks ETH/BTC", "BTC")
grafica_evolucion_media_bids_asks(datos_LTC_USDT, "10 sec", "Evolución del precio medio de bids y asks LTC/USDT", "USDT")
grafica_evolucion_media_bids_asks(datos_MATIC_USDT, "10 sec", "Evolución del precio medio de bids y asks MATIC/USDT", "USDT")
grafica_evolucion_media_bids_asks(datos_SHIB_USDT, "10 sec", "Evolución del precio medio de bids y asks SHIB/USDT", "USDT")
grafica_evolucion_media_bids_asks(datos_SOL_USDT, "10 sec", "Evolución del precio medio de bids y asks SOL/USDT", "USDT")
grafica_evolucion_media_bids_asks(datos_UNI_USDT, "10 sec", "Evolución del precio medio de bids y asks UNI/USDT", "USDT")
grafica_evolucion_media_bids_asks(datos_XRP_USDT, "10 sec", "Evolución del precio medio de bids y asks XRP/USDT", "USDT")
grafica_evolucion_media_bids_asks(datos_BTC_USDT, "10 sec", "Evolución del precio medio de bids y asks BTC/USDT", "USDT")

```

```{r message= FALSE, warning=FALSE}

grafica_evolucion_profundidad_bids_asks <- function (datos, time_lag, titulo_grafico, y_label) {
  datos_agrupados <- datos %>%
    mutate(Hora_agrupada = cut(Hora, breaks = time_lag)) %>%
    group_by(Hora_agrupada) %>%
    summarize(profBidsAgrupada = mean(profundidad), profAsksAgrupada = mean(profundidadAsks)) %>%
    mutate(Hora_agrupada = as.POSIXct(Hora_agrupada))
  
  ggplot(datos_agrupados, aes()) + 
    geom_line(aes(x = Hora_agrupada, y = profBidsAgrupada, color = "Bids"), size = 0.7) +
    geom_line(aes(x = Hora_agrupada, y = profAsksAgrupada, color = "Asks"), size = 0.7) +
    ggtitle(titulo_grafico) +
    theme_bw() + 
    theme(axis.text = element_text(size = 8), axis.title =  element_text(size = 9), plot.title = element_text(face = 'bold')) + 
    labs(x = element_blank(), y = y_label) +
    scale_color_manual(name="Series",
                     values=c("#0047AB", "#5F9EA0"))
}
```

```{r message= FALSE, warning=FALSE}

grafica_evolucion_profundidad_bids_asks(datos_ADA_USDT, "10 sec", "Evolución de profundidad de bids y asks ADA/USDT", "operaciones")
grafica_evolucion_profundidad_bids_asks(datos_AVAX_USDT, "10 sec", "Evolución del profundidad de bids y asks AVAX/USDT", "operaciones")
grafica_evolucion_profundidad_bids_asks(datos_DOGE_USDT, "10 sec", "Evolución del profundidad de bids y asks DOGE/USDT", "operaciones")
grafica_evolucion_profundidad_bids_asks(datos_DOT_USDT, "10 sec", "Evolución del profundidad de bids y asks DOT/USDT", "operaciones")
grafica_evolucion_profundidad_bids_asks(datos_ETH_BTC, "10 sec", "Evolución del profundidad de bids y asks ETH/BTC", "operaciones")
grafica_evolucion_profundidad_bids_asks(datos_LTC_USDT, "10 sec", "Evolución del profundidad de bids y asks LTC/USDT", "operaciones")
grafica_evolucion_profundidad_bids_asks(datos_MATIC_USDT, "10 sec", "Evolución del profundidad de bids y asks MATIC/USDT", "operaciones")
grafica_evolucion_profundidad_bids_asks(datos_SHIB_USDT, "10 sec", "Evolución del profundidad de bids y asks SHIB/USDT", "operaciones")
grafica_evolucion_profundidad_bids_asks(datos_SOL_USDT, "10 sec", "Evolución del profundidad de bids y asks SOL/USDT", "operaciones")
grafica_evolucion_profundidad_bids_asks(datos_UNI_USDT, "10 sec", "Evolución del profundidad de bids y asks UNI/USDT", "operaciones")
grafica_evolucion_profundidad_bids_asks(datos_XRP_USDT, "10 sec", "Evolución del profundidad de bids y asks XRP/USDT", "operaciones")
grafica_evolucion_profundidad_bids_asks(datos_BTC_USDT, "10 sec", "Evolución del profundidad de bids y asks BTC/USDT", "operaciones")

```

```{r message= FALSE, warning=FALSE}

grafica_evolucion_compra_venta <- function (datos, time_lag, titulo_grafico, y_label) {
  datos_agrupados <- datos %>%
    mutate(Hora_agrupada = cut(Hora, breaks = time_lag)) %>%
    group_by(Hora_agrupada) %>%
    summarize(compraVentaAgrupada = mean(sentimientoCompraVenta)) %>%
    mutate(Hora_agrupada = as.POSIXct(Hora_agrupada))
  
  ggplot(datos_agrupados, aes(x = Hora_agrupada, y = compraVentaAgrupada, group = 1)) + 
    geom_line(size = 0.7, color = "#0047AB") +
    ggtitle(titulo_grafico) +
    theme_bw() + 
    theme(axis.text = element_text(size = 8), axis.title =  element_text(size = 9), plot.title = element_text(face = 'bold')) + 
    labs(x = element_blank(), y = y_label)
}
```

```{r message= FALSE, warning=FALSE}

grafica_evolucion_compra_venta(datos_ADA_USDT, "10 sec", "Evolución del sentimiento Compra-Venta ADA/USDT", "bids-asks ratio")
grafica_evolucion_compra_venta(datos_AVAX_USDT, "10 sec", "Evolución del sentimiento Compra-Venta AVAX/USDT", "bids-asks ratio")
grafica_evolucion_compra_venta(datos_BTC_USDT, "10 sec", "Evolución del sentimiento Compra-Venta BTC/USDT", "bids-asks ratio")
grafica_evolucion_compra_venta(datos_DOGE_USDT, "10 sec", "Evolución del sentimiento Compra-Venta DOGE/USDT", "bids-asks ratio")
grafica_evolucion_compra_venta(datos_DOT_USDT, "10 sec", "Evolución del sentimiento Compra-Venta DOT/USDT", "bids-asks ratio")
grafica_evolucion_compra_venta(datos_ETH_BTC, "10 sec", "Evolución del sentimiento Compra-Venta ETH/USDT", "bids-asks ratio")
grafica_evolucion_compra_venta(datos_LTC_USDT, "10 sec", "Evolución del sentimiento Compra-Venta LTC/USDT", "bids-asks ratio")
grafica_evolucion_compra_venta(datos_MATIC_USDT, "10 sec", "Evolución del sentimiento Compra-Venta MATIC/USDT", "bids-asks ratio")
grafica_evolucion_compra_venta(datos_SHIB_USDT, "10 sec", "Evolución del sentimiento Compra-Venta SHIB/USDT", "bids-asks ratio")
grafica_evolucion_compra_venta(datos_SOL_USDT, "10 sec", "Evolución del sentimiento Compra-Venta SOL/USDT", "bids-asks ratio")
grafica_evolucion_compra_venta(datos_UNI_USDT, "10 sec", "Evolución del sentimiento Compra-Venta UNI/USDT", "bids-asks ratio")
grafica_evolucion_compra_venta(datos_XRP_USDT, "10 sec", "Evolución del sentimiento Compra-Venta XRP/USDT", "bids-asks ratio")

```







## Apéndice de funciones auxilliares y operaciones realizadas para transformar los csv iniciales en los ficheros que finalmente cargamos.

 A continuación se muestran las funciones auxilliares y operaciones realizadas para transformar los csv iniciales en los ficheros que finalmente cargamos dentro de este fichero.
 
Por temas de rendimiento y memoria hemos tenido que realizar un preprocesamiento de los datos hasta tenerlos en el formato con el que vamos a trabajar y que mostramos al inicio de este documento.

Carga de las monedas en un único dataset
```{r message= FALSE, warning=FALSE}

# info_cuantitativa <-
#   list.files(path = 'Data/información_cuantitava_monedas_reto2', pattern = "*.csv", full.names = TRUE, recursive = TRUE) %>%
#   map_df(~fread(.x))
# 
# str(info_cuantitativa)

```

Aquí ponemos nombres a las columnas y hacemos un dataset por cada divisa (A modo de ejemplo ponemos el de BTC)
```{r}
# colnames(info_cuantitativa) <- c("Hora", "Exchange","Divisa", "Datos")
# infoBTCUSD<-info_cuantitativa[info_cuantitativa$Divisa == 'BTC/USDT']
```


Aquí calculamos para cada dataframe los valores que luego vamos a utilizar para el análisis y que luego nos permiten eliminar las columnas con las listas, que ocupan demasiada memoria.
```{r}
# 
#  for (i in 1:nrow(info_symbol)){
#    info_symbol$mediaBids[i] <- mean(info_symbol$bids[[i]][,1])
#    info_symbol$profundidad[i] <- sum(info_symbol$bids[[i]][,2])
#    info_symbol$mediaAsks[i] <- mean(info_symbol$asks[[i]][,1])
#    info_symbol$profundidadAsks[i] <- sum(info_symbol$asks[[i]][,2])
#  }
# 
# 
# info_symbol <- info_symbol %>%
#    arrange(Exchange, Hora) %>%
#    mutate(varPrecioMedioBids = 100 * (mediaBids - lag(mediaBids)) / lag(mediaBids)) %>%
#    mutate(varProfundidadBids = 100 * (mediaBids - lag(profundidad)) / lag(profundidad)) %>%
#    mutate(varPrecioMedioAsks = 100 * (mediaBids - lag(mediaAsks)) / lag(mediaAsks)) %>%
#    mutate(varProfundidadAsks = 100 * (mediaAsks - lag(profundidadAsks)) / lag(profundidadAsks))%>%
#    mutate(tiempoLlegada = (Hora - lag(Hora))) %>%
#    mutate(sentimientoCompraVenta = (profundidad / profundidadAsks))
# 
# #Eliminamos las listas
# info_symbol<-select(info_symbol, -2:-3)
```



```{r}
# save(datos_ADA_USDT, file=paste("crypto_orderbooks_", "agregados_ADA_USDT.Rda", sep = ""))
# save(datos_AVAX_USDT, file=paste("crypto_orderbooks_", "agregados_AVAX_USDT.Rda", sep = ""))
# save(datos_BTC_USDT, file=paste("crypto_orderbooks_", "agregados_BTC_USDT.Rda", sep = ""))
# save(datos_DOT_USDT, file=paste("crypto_orderbooks_", "agregados_DOT_USDT.Rda", sep = ""))
# save(datos_LTC_USDT, file=paste("crypto_orderbooks_", "agregados_LTC_USDT.Rda", sep = ""))
# save(datos_MATIC_USDT, file=paste("crypto_orderbooks_", "agregados_MATIC_USDT.Rda", sep = ""))
# save(datos_SHIB_USDT, file=paste("crypto_orderbooks_", "agregados_SHIB_USDT.Rda", sep = ""))
# save(datos_SOL_USDT, file=paste("crypto_orderbooks_", "agregados_SOL_USDT.Rda", sep = ""))
# save(datos_UNI_USDT, file=paste("crypto_orderbooks_", "agregados_UNI_USDT.Rda", sep = ""))
# save(datos_XRP_USDT, file=paste("crypto_orderbooks_", "agregados_XRP_USDT.Rda", sep = ""))
# save(datos_ETH_BTC, file=paste("crypto_orderbooks_", "agregados_ETH_BTC.Rda", sep = ""))
# save(datos_DOGE_USDT, file=paste("crypto_orderbooks_", "agregados_DOGE_USDT.Rda", sep = ""))
```




