---
title: "Reto 1"
author: "Blockchain Patrol"
date: "2023-11-06"
output:
  html_document: default
  pdf_document: default
---

```{r setup, include=FALSE}
knitr::opts_chunk$set(echo = TRUE)
```

# Crypto Datathon Reto 1

```{r message= FALSE, warning=FALSE}

library(data.table)
library(tidyverse)
library(readr)
library(ggplot2)
library(PerformanceAnalytics)
library(dygraphs)
library(tidyr)
library(cluster)
library(NbClust)
library(fpc) 
library(factoextra)
library(corrplot)

```

## Carga y limpieza de los datos

Cargamos en primer lugar la información cualitativa de las monedas.

```{r message= FALSE, warning=FALSE}

info_cualitativa <- read_csv2('./Data/informacion_cualitativa_monedas_reto1.csv', show_col_types = FALSE)
str(info_cualitativa)

```

Y hacemos una primera inspección de los resultados.

```{r message= FALSE, warning=FALSE}

summary(info_cualitativa)

```

Ahora cargamos la información cuantitativa de monedas en un único dataset.

```{r message= FALSE, warning=FALSE}

info_cuantitativa <-
  list.files(path = 'Data/Información cuantitativa monedas_reto1', pattern = "*.csv", full.names = TRUE, recursive = TRUE) %>%
  map_df(~fread(.x, drop = 'V1') %>% add_column(Currency = sub(pattern = "(.*)\\..*$", replacement = "\\1", basename(.x)), .before = 0))

str(info_cuantitativa)

```

Y de nuevo visualizamos los resultados.

```{r message= FALSE, warning=FALSE}

summary(info_cuantitativa)

```

Calculamos el rendimiendo diario (total y en porcentaje). Los vamos a utilizar luego para las métricas y para análisis posteriores.

Rendimiento Diario = [(Precio de Cierre Actual - Precio de Cierre del Día Anterior) / Precio de Cierre del Día Anterior] * 100

```{r message= FALSE, warning=FALSE}

info_cuantitativa <- info_cuantitativa %>%
  group_by(Currency) %>%
  arrange(Date) %>%
  mutate(Return = Close - lag(Close)) %>%
  mutate(Return_Pctg = 100*(Close - lag(Close))/lag(Close))

# Sustituimos los valores que son NaN e Inf por NA
info_cuantitativa$Return[is.nan(info_cuantitativa$Return)] <- NA
info_cuantitativa$Return_Pctg[is.nan(info_cuantitativa$Return_Pctg)] <- NA
info_cuantitativa$Return[is.infinite(info_cuantitativa$Return)] <- NA
info_cuantitativa$Return_Pctg[is.infinite(info_cuantitativa$Return_Pctg)] <- NA

summary(info_cuantitativa)

```

La columna 'Circulating Supply' tiene 129 valores NA. Vemos que corresponden a la moneda SHIBA INU y son filas en las que todos los datos son 0, salvo el volumen. Como parece que no tiene mucho sentido, vamos a eliminar estas 129 filas.

```{r message= FALSE, warning=FALSE}

info_cuantitativa <- info_cuantitativa  %>% 
  drop_na(`Circulating Supply`)

summary(info_cuantitativa)

```

Ahora ya sólo tenemos valores NA en las columnas donde hemos calculado el retorno, pero esto es normal ya que para el primer día para el que tenemos datos no se puede calcular este valor.

## Análisis de datos

Vamos a crear un dataset donde almacenar las variables cuantitativas de cada cripto.

```{r message= FALSE, warning=FALSE}

crypto_summary_by_currency <- info_cuantitativa %>%
  group_by(Currency) %>%
  summarise(`Market Cap` = mean(`Market Cap`), Volume = mean(Volume), Volatility = sd(Return_Pctg, na.rm=TRUE))

crypto_summary_by_currency

```

### Top 10

Vamos a visualizar las 10 criptos más destacadas por cada uno de los parámetros.

```{r message= FALSE, warning=FALSE}

top_cap <- info_cuantitativa %>%
  group_by(Currency) %>%
  summarise(`Market Cap` = mean(`Market Cap`)) %>%
  top_n(10, `Market Cap`) %>%
  arrange(desc(`Market Cap`))

top_cap

```

Por volumen

```{r message= FALSE, warning=FALSE}

top_volume <- info_cuantitativa %>%
  group_by(Currency) %>%
  summarise(Volume = mean(Volume)) %>%
  top_n(10, Volume) %>%
  arrange(desc(Volume))

top_volume

```

Por volatilidad (se mide como la desviación estándar del retorno diario. El retorno se calcula como el precio de cierre del menos el precio de cierre del día anterior dividido entre el precio de cierre del día anterior)

```{r message= FALSE, warning=FALSE}

top_volatility <- info_cuantitativa %>%
  group_by(Currency) %>%
  summarize(Volatility = sd(Return_Pctg, na.rm=TRUE)) %>%
  top_n(10, Volatility) %>%
  arrange(desc(Volatility))

top_volatility

```


## Gráficas

Nos quedamos con las diez acciones que tienen más capitalización de mercado.

```{r message= FALSE, warning=FALSE}

info_cuantitativa_top <- filter(info_cuantitativa, Currency %in% top_cap$Currency)

```

Mostramos la gráfica de evolución de los precios.

```{r message= FALSE, warning=FALSE}

ggplot(data = info_cuantitativa_top, aes(x = Date, y = Close)) +
  geom_line(size = 0.5, color = "#c21807") +
  facet_wrap("Currency", nrow  = 3, scales = "free") +
  scale_x_date(date_labels = "%b %y") +
  ggtitle("Evolución de precio de cierre") +
  geom_smooth(method = "lm", se = FALSE, size = 0.5) +
  theme_bw() + 
  theme(axis.text = element_text(size = 8), axis.title =  element_text(size = 9), plot.title = element_text(face = 'bold'), axis.text.x = element_text(angle = 45, vjust = 1, hjust=1, size=4), strip.background=element_rect(colour="black", fill="#f4f4f4")) +
  labs(x = element_blank(), y = "Precio de cierre")
  

```


Y la gráfica de retornos.

```{r message= FALSE, warning=FALSE}

ggplot(data = info_cuantitativa_top) +
  geom_line(aes(x = Date, y = Return_Pctg), size = 0.5, color = "#0E4C92") +
  ggtitle("Evolución de retorno") +
  facet_wrap("Currency", nrow  = 4, scales = "free") +
  scale_x_date(date_labels = "%b %y") +
  theme_bw() +
  theme(axis.text = element_text(size = 8), axis.title =  element_text(size = 9), plot.title = element_text(face = 'bold'), axis.text.x = element_text(angle = 45, vjust = 1, hjust=1, size=4), strip.background=element_rect(colour="black", fill="#f4f4f4")) + 
  labs(x = element_blank(), y = "Retorno diario")

```

Las series temporales se pueden dividir en varias componentes: una componente tendencial, una componente estacional y una componente restante. Para cada una de las 10 monedas seleccionadas, vamos a descomponer la serie de los valores de cierre y mostrar sus distintas componentes. Únicamente lo vamos a poder hacer para series para las que disponemas de más de dos años de datos (Bitcoin, Dogecoin, Ethereum, Litecoin, Polygon y TRON)

```{r message= FALSE, warning=FALSE}

ts_monedas_top_close <- info_cuantitativa %>%
  filter(Currency %in% top_cap$Currency) %>%
  select(Date, Close) %>%
  spread(Currency, Close)

ts_monedas_top_close <- as.xts(ts_monedas_top_close[, -1], order.by = as.Date(ts_monedas_top_close$Date))

for (i in c(2, 3, 4, 6, 7, 10))
{
  plot(decompose(ts(na.omit(ts_monedas_top_close[, i]), frequency = 365)))
}

```

Nos quedamos únicamente con las fechas que tienen valor para todas las monedas y calculamos la matriz de correlación entre los precios de cierre de las distintas monedas. Usamos el coeficiente de correlación de Pearson.

```{r message= FALSE, warning=FALSE}

corrplot(cor(ts_monedas_top_close, use = "pairwise.complete.obs"), method = "number", addCoef.col = 1, tl.cex = 0.7)

```

Vemos que Bitcoin, Ethereum, Litecoin y TRON parecen ser las criptomonedas que mayor correlación muestran entre sí. Mostramos la gráfica de los retornos de estas cuatro criptomonedas en el año 2020.

```{r message= FALSE, warning=FALSE}

ts_monedas_top_return_2 <- info_cuantitativa %>%
  filter(Currency %in% c("Bitcoin", "Ethereum", "Litecoin", "TRON")) %>%
  select(Date, Return_Pctg) %>%
  spread(Currency, Return_Pctg)

ts_monedas_top_return_2 <- as.xts(ts_monedas_top_return_2[, -1], order.by = as.Date(ts_monedas_top_return_2$Date))

dygraph(ts_monedas_top_return_2["2020/2020"], main = "Retorno diario") %>%
  dyAxis("y", label = "%") %>%
  dyOptions(colors = RColorBrewer::brewer.pal(3, "Set2"))

```

## Métricas

### Sharpe Ratio

(Rendimiento Promedio - Tasa de Rendimiento Libre de Riesgo) / Desviación Estándar de los Rendimientos Diarios

- Rendimiento Diario = [(Precio de Cierre Actual - Precio de Cierre del Día Anterior) / Precio de Cierre del Día Anterior] * 100

- Rendimiento libre de riesgo: Necesitas tener una tasa de interés libre de riesgo para usar en tu cálculo. Esto podría ser la tasa de interés de un bono del gobierno a corto plazo.

```{r message= FALSE, warning=FALSE}

ts_monedas_top_return <- info_cuantitativa %>%
  filter(Currency %in% top_cap$Currency) %>%
  select(Date, Return_Pctg) %>%
  spread(Currency, Return_Pctg)

ts_monedas_top_return <- as.xts(ts_monedas_top_return[, -1], order.by = as.Date(ts_monedas_top_return$Date))

round(SharpeRatio(ts_monedas_top_return[, , drop = FALSE], Rf = .0003, FUN = "StdDev"), 4)

```

Hemos asumido una tasa de riesgo libre del 0.03%.

El índice de Sharpe mide el rendimiento por unidad de riesgo. Cuanto mayor es su valor mejor es el ratio entre riesgo y rendimiento que tiene una inversión.

### Network Value To Transactions (NVT)

```{r message= FALSE, warning=FALSE}

nvt <- info_cuantitativa %>%
  filter(Currency %in% top_cap$Currency) %>%
  group_by(Currency) %>%
  summarize(NVT = sum(`Market Cap`) / sum(Volume))

nvt

```


## Clustering

Vamos a añadir a crypto_summary_by_currency el Sharpe Ratio y el NVT



```{r}
#Este es un cálculo para crear el SR y NVT de TODAS las criptos.
calculoSR <- info_cuantitativa %>%
  filter(Currency %in% crypto_summary_by_currency$Currency) %>%
  select(Date, Return_Pctg) %>%
  spread(Currency, Return_Pctg)

calculoSR2 <- as.xts(calculoSR[, -1], order.by = as.Date(calculoSR$Date))

filaSR<-round(SharpeRatio(calculoSR2[, , drop = FALSE], Rf = .0003, FUN = "StdDev"), 4)
filaSR<-as.data.frame.table(filaSR)


calculonvt <- info_cuantitativa %>%
  filter(Currency %in% crypto_summary_by_currency$Currency) %>%
  group_by(Currency) %>%
  summarize(NVT = sum(`Market Cap`) / sum(Volume))
```

Ahora añadimos estos valores a crypto_summary_by_currency para hacer el clustering.

```{r}
crypto_summary_by_currency_clustering <- crypto_summary_by_currency %>% remove_rownames %>% column_to_rownames(var="Currency") 
crypto_summary_by_currency_clustering$nvt<-calculonvt$NVT
crypto_summary_by_currency_clustering$SharpeRatio<-filaSR$Freq

```

Tenemos 107 criptomonedas con 5 variables numéricas.

Para que el algoritmo de clasificación tenga sentido, es preciso normalizar cada variable, porque si no el MarketCap tendría mucho más peso que el resto de las variables.

```{r}
crypto_summary_by_currency_clustering_norm <- scale(crypto_summary_by_currency_clustering)
```

Para determinar el número ideal de clústeres para hacer la división, vamos a utilizar diferentes métodos de estimación.

Empezamos con la silueta y el codo.

```{r}
matDist <- daisy(crypto_summary_by_currency_clustering_norm) 
resultadosDaisy <- rep(0, 10)
resultadosCodo <- rep(0, 10)
for (i in c(2,3,4,5,6,7,8,9,10))
{
  set.seed(1234)
  ajuste           <- kmeans(crypto_summary_by_currency_clustering_norm, i)
  y_cluster     <- ajuste$cluster
  resultadosCodo[i] <- ajuste$tot.withinss
  silueta            <- silhouette(y_cluster, matDist)
  resultadosDaisy[i] <- mean(silueta[,3])
  
}
plot(2:10,resultadosDaisy[2:10],type="o",col="blue",xlab="Número de clusters",ylab="Silueta")
plot(2:10,resultadosCodo[2:10],type="o",col="blue",pch=0,xlab="Número de clusters",ylab="Elbow")
```

Vamos a ver qué sucede con el Bouldin Index

```{r}
fviz_db <- function(data) {
  k <- c(2:10)
  nb <- NbClust(data, min.nc = 2, max.nc = 10, index = "db", method = "kmeans")
  db <- as.vector(nb$All.index)
  plot(k, db,xlab =  "Cluster number k",
       ylab = "Davies-Bouldin Score",
       main = "Davies-Bouldin Plot", cex.main=1,
       col = "dodgerblue1", cex = 0.9 ,
       lty=1 , type="o" , lwd=1, pch=4,
       bty = "l",
       las = 1, cex.axis = 0.8, tcl  = -0.2)
  abline(v=which(db==min(db)) + 1, lwd=1, col="red", lty="dashed")
}


fviz_db(crypto_summary_by_currency_clustering_norm)
```

Vamos con el CH (Calinski - Harabaz)

```{r}


fviz_ch <- function(data) {
  ch <- c()

  for (i in 2:10) {
    set.seed(1234)
    km <- kmeans(data, i) 
    ch[i] <- calinhara(data, 
                       km$cluster, 
                       cn=max(km$cluster) 
                       )
  }
  ch <-ch[2:10]
  k <- 2:10
  plot(k, ch,xlab =  "Cluster number k",
       ylab = "Caliński - Harabasz Score",
       main = "Caliński - Harabasz Plot", cex.main=1,
       col = "dodgerblue1", cex = 0.9 ,
       lty=1 , type="o" , lwd=1, pch=4,
       bty = "l",
       las = 1, cex.axis = 0.8, tcl  = -0.2)
  abline(v=which(ch==max(ch)) + 1, lwd=1, col="red", lty="dashed")
}

fviz_ch(crypto_summary_by_currency_clustering_norm)

```

Según el algoritmo utilizado, el número de clústers recomendado varía ligeramente. Sin embargo, en general 2 y 4 parecen estimaciones bastante aceptadas.

Por tanto, vamos a visualizar estas agrupaciones con el algoritmo kmeans y veamos qué agrupaciones quedan


```{r}
# 2 clústers
set.seed(1234)
result2Clusters <- kmeans(crypto_summary_by_currency_clustering_norm,centers = 2)
result2Clusters$centers
```
Vemos que se generan 2 grupos. Destaca el primero con una altísima influencia de MarketCap y Volumen.

Mostramos los resultados en forma de tabla y vemos que uno de los grupos solo tiene 2 elementos

```{r}
result2Clusters$cluster %>%table()
```

Visualizamos a qué grupo pertenece cada moneda


```{r}
result2Clusters$cluster
```


Vemos que hay un grupo muy pequeño, con solo dos elementos (Ethereum y Bitcoin). Estas dos criptomonedas tienen unos valores altísimos de MarketCap y Volumen, por lo que tiene sentido que se genere un clúster para ellos.

Vamos a ver una representación de los clusters en el espacio.


```{r}
clusplot(crypto_summary_by_currency_clustering_norm, result2Clusters$cluster, color=T, shade=T, labels=0, lines=0)

fviz_cluster(result2Clusters, data = crypto_summary_by_currency_clustering_norm,
             palette = c("#FF0000", "#0000FF"),
             ellipse.type = "euclid", # Concentration ellipse
             star.plot = TRUE, # Add segments from centroids to items
             repel = TRUE, # Avoid label overplotting (slow)
             ggtheme = theme_minimal())
```

Lo que vemos haciendo dos grupos es que hay un grupo de dos monedas (Bitcoin y Ethereum), que son tan diferentes de las demás que es suficiente para crear un grupo. Esta conclusión es muy interesante, porque nos indica que son monedas extraordinarias.

Vamos a hacer lo mismo con 4 grupos y vemos qué sucede.

```{r}
set.seed(1234)
result4Clusters <- kmeans(crypto_summary_by_currency_clustering_norm,centers = 4)
result4Clusters$centers

result4Clusters$cluster
```


```{r}
clusplot(crypto_summary_by_currency_clustering_norm, result4Clusters$cluster, color=T, shade=T, labels=0, lines=0)

fviz_cluster(result4Clusters, data = crypto_summary_by_currency_clustering_norm,
             palette = c("#FF0000", "#0000FF",  "#000000", "#C870FF"),
             ellipse.type = "euclid", # Concentration ellipse
             star.plot = TRUE, # Add segments from centroids to items
             repel = TRUE, # Avoid label overplotting (slow)
             ggtheme = theme_minimal())
```

Al hacer cuatro grupos, vemos que se mantiene el grupo anterior de Bitcoin y Ethereum y se crea un grupo nuevo para "HEX", que tiene un valor anormalmente elevado de NVT.

El resto de las criptomonedas se dividen en los grupos 3 y 4.


Por último, hacemos la matriz de correlaciones.

```{r}
corrplot(cor(crypto_summary_by_currency_clustering), method='number')
```

De esta matriz observamos que hay una altísima correlación entre el MarketCap y el Volumen.

Por el contrario podemos ver que las métricas de NVT SharpeRatio están más relacionadas con la volatilidad.

Además, el volumen y el MarketCap tienen una relación inversa con la volatilidad.
