---
title: "Reto1"
author: "Blockchain Patrol"
date: '2023-11-06'
output: html_document
---

```{r setup, include=FALSE}
knitr::opts_chunk$set(echo = TRUE)
```

# Crypto Datathon Reto 1

```{r message= FALSE, warning=FALSE}

library(data.table)
library(tidyverse)
library(readr)
library(ggplot2)
library(PerformanceAnalytics)

```

## Carga y limpieza de los datos

Carga en primer lugar la información cualitativa de las monedas.

```{r message= FALSE, warning=FALSE}

info_cualitativa <- read_csv2('./Data/informacion_cualitativa_monedas_reto1.csv', show_col_types = FALSE)
str(info_cualitativa)

```

```{r message= FALSE, warning=FALSE}

summary(info_cualitativa)

```

Carga de datos de monedas en un único dataset

```{r message= FALSE, warning=FALSE}

info_cuantitativa <-
  list.files(path = 'Data/Información cuantitativa monedas_reto1', pattern = "*.csv", full.names = TRUE, recursive = TRUE) %>%
  map_df(~fread(.x, drop = 'V1') %>% add_column(Currency = sub(pattern = "(.*)\\..*$", replacement = "\\1", basename(.x)), .before = 0))

str(info_cuantitativa)

```


```{r message= FALSE, warning=FALSE}

summary(info_cuantitativa)

```

## Análisis de datos

```{r message= FALSE, warning=FALSE}

crypto_summary_by_currency <- info_cuantitativa %>%
  group_by(Currency) %>%
  summarise(`Market Cap` = mean(`Market Cap`), Volume = mean(Volume), Volatility = sd(Return_Pctg, na.rm=TRUE))

crypto_summary_by_currency

```


## Top 10

Por capitalización

```{r message= FALSE, warning=FALSE}

top_cap <- info_cuantitativa %>%
  group_by(Currency) %>%
  summarise(`Market Cap` = mean(`Market Cap`)) %>%
  top_n(10, `Market Cap`) %>%
  arrange(desc(`Market Cap`))

```

Por volumen

```{r message= FALSE, warning=FALSE}

top_volume <- info_cuantitativa %>%
  group_by(Currency) %>%
  summarise(Volume = mean(Volume)) %>%
  top_n(10, Volume) %>%
  arrange(desc(Volume))

```

Por volatilidad (se mide como la desviación estándar del retorno diario. El retorno se calcula como el precio de cierre del menos el precio de cierre del día anterior dividido entre el precio de cierre del día anterior)

```{r message= FALSE, warning=FALSE}

info_cuantitativa <- info_cuantitativa %>%
  group_by(Currency) %>%
  arrange(Date) %>%
  mutate(Return = (Close - lag(Close))/lag(Close)) %>%
  mutate(Return_Pctg = 100*(Close - lag(Close))/lag(Close))
```

```{r message= FALSE, warning=FALSE}

top_volatility <- info_cuantitativa %>%
  group_by(Currency) %>%
  summarize(Volatility = sd(Return_Pctg, na.rm=TRUE)) %>%
  top_n(10, Volatility) %>%
  arrange(desc(Volatility))

```


## Plot

Nos quedamos con las diez acciones que tienen más capitalización de mercado

```{r message= FALSE, warning=FALSE}

info_cuantitativa_top <- filter(info_cuantitativa, Currency %in% top_cap$Currency)

```

Gráfica de evolución de los precios

```{r message= FALSE, warning=FALSE}

ggplot(data = info_cuantitativa_top) +
  geom_line(aes(x = Date, y = Close)) +
  facet_wrap("Currency", nrow  = 5, scales = "free") +
  scale_x_date(date_labels = "%b")

```


Gráfica de retorno

```{r message= FALSE, warning=FALSE}

ggplot(data = info_cuantitativa_top) +
  geom_line(aes(x = Date, y = Return_Pctg)) +
  facet_wrap("Currency", nrow  = 5, scales = "free") +
  scale_x_date(date_labels = "%b")

```


