---
title: "Reto2"
author: "Blockchain Patrol"
date: "2023-11-17"
output: html_document
---

```{r setup, include=FALSE}
knitr::opts_chunk$set(echo = TRUE)
```

# Crypto Datathon Reto 1

```{r message= FALSE, warning=FALSE}
library(data.table)
library(tidyverse)
library(readr)
library(ggplot2)
library(PerformanceAnalytics)
library(dygraphs)
library(tidyr)
library(cluster)
library(NbClust)
library(fpc) 
library(factoextra)
library(corrplot)
```


Cargamos en primer lugar la información cualitativa de las monedas.

```{r message= FALSE, warning=FALSE}

info_cualitativa <- read_csv2('./Data/informacion_cualitativa_monedas_reto2.csv', show_col_types = FALSE)
str(info_cualitativa)

```

Ahora cargamos la información cuantitativa de monedas en un único dataset

```{r message= FALSE, warning=FALSE}

info_cuantitativa <-
  list.files(path = 'Data/información_cuantitava_monedas_reto2', pattern = "*.csv", full.names = TRUE, recursive = TRUE) %>%
  map_df(~fread(.x))

str(info_cuantitativa)

```

Vamos a ver la relación de BTC/USD

```{r}
colnames(info_cuantitativa) <- c("Hora", "Exchange","Divisa", "Datos")
infoBTCUSD<-info_cuantitativa[info_cuantitativa$Divisa == 'BTC/USDT']
```

Necesitaríamos de la columna "Datos", crear una columna con los bids y otra con los asks


```{r}

library(purrr)
library(jsonlite)
info_cuantitativa_json <- jsonlite::stream_in(textConnection(gsub("\\n", "", gsub("'", "\"", gsub("None", "\"0\"", infoBTCUSD$Datos)))))


```
Meto en un nuevo Dataset toda la información que nos interesa
```{r}
info_cuantitativa_json$Exchange <- infoBTCUSD$Exchange
info_cuantitativa_json$Hora <- infoBTCUSD$Hora
info_cuantitativa_BTCUSDT = select(info_cuantitativa_json, -4:-6)

```

Calculo la media de los bids registrados en cada línea así como la profundidad, con la suma de las cantidades arriesgadas de todos los bids
```{r}
for (i in 1:nrow(info_cuantitativa_BTCUSDT)){
  info_cuantitativa_BTCUSDT$mediaBids[i] <- mean(info_cuantitativa_BTCUSDT$bids[[i]][,1])
  info_cuantitativa_BTCUSDT$profundidad[i] <- sum(info_cuantitativa_BTCUSDT$bids[[i]][,2])
}
```

