---
title: "Reto2"
author: "Blockchain Patrol"
date: "2023-11-17"
output: html_document
---

```{r setup, include=FALSE}
knitr::opts_chunk$set(echo = TRUE)
```

# Crypto Datathon Reto 2

```{r message= FALSE, warning=FALSE}

library(data.table)
library(tidyverse)
library(readr)
library(ggplot2)
library(PerformanceAnalytics)
library(dygraphs)
library(tidyr)
library(cluster)
library(NbClust)
library(fpc) 
library(factoextra)
library(corrplot)
library(ggpubr)
library(purrr)
library(jsonlite)

```

Los order books que tenemos tienen horas con milisegundos, por lo que vamos a cambiar la opción para visualizar las fechas con este nivel de detalle.

```{r message= FALSE, warning=FALSE}

op <- options(digits.secs=3)

```

Cargamos en primer lugar la información cualitativa de las monedas.

```{r message= FALSE, warning=FALSE}

info_cualitativa <- read_csv2('./Data/informacion_cualitativa_monedas_reto2.csv', show_col_types = FALSE)
str(info_cualitativa)

```

Vamos a cargar un order book para ver su estructura

```{r message= FALSE, warning=FALSE}

info_cuantitativa <- read_csv('./Data/información_cuantitava_monedas_reto2/crypto_orderbooks_chunk_0.csv', show_col_types = FALSE, col_names = F)
# Descripción del dataframe que hemos cargado
str(info_cuantitativa)
# Mostramos también los distintos exchanges y los distintos pares de cambios que tenemos
cat("\n\nExchanges: ")
exchanges <- unique(info_cuantitativa$X2)
exchanges
cat("\n\nCabmios de monedas: ")
symbols <- unique(info_cuantitativa$X3)
symbols


```

Para poder trabajar con toda esta información, vamos a realizar distintas particiones para cada uno de los cambios. Este es un proceso muy largo por lo que vamos a ejecutarlo una única vez y salvar los distintos dataframes en archivos rda.

```{r message= FALSE, warning=FALSE}

read_symbol <- function (fname, symbol) {
  df <- fread(fname)
  colnames(df) <- c("Hora", "Exchange","Divisa", "Datos")
  df <- df[df$Divisa == symbol]
  df$Datos <- gsub("\\n", "", gsub("'", "\"", gsub("None", "\"0\"", df$Datos)))

  df_json <- jsonlite::stream_in(textConnection(df$Datos), pagesize = 10000)
  
  df_json$Exchange <- df$Exchange
  df_json$Hora <- df$Hora

  df = select(df_json, -4:-6)
  
  return(df)
}


for (symbol in symbols) {
  rm(info_symbol)
  gc()
  
  info_symbol <- data.frame()
  
  info_symbol <- list.files(path = 'Data/información_cuantitava_monedas_reto2', pattern = "*.csv", full.names = TRUE, recursive = TRUE) %>%
    map_df(~rbind(read_symbol(.x, symbol), info_symbol))
  
  # Guardamos
  save(info_symbol, file=paste("crypto_orderbooks_", gsub("/", "_", symbol), ".Rda", sep = ""))
}

gc()

```

