---
title: "Reto2"
author: "Blockchain Patrol"
date: "2023-11-17"
output: html_document
---

```{r setup, include=FALSE}
knitr::opts_chunk$set(echo = TRUE)
```

# Crypto Datathon Reto 2

```{r message= FALSE, warning=FALSE}

library(data.table)
library(tidyverse)
library(readr)
library(ggplot2)
library(PerformanceAnalytics)
library(dygraphs)
library(tidyr)
library(cluster)
library(NbClust)
library(fpc) 
library(factoextra)
library(corrplot)
library(ggpubr)
library(purrr)
library(jsonlite)

```

Los order books que tenemos tienen horas con milisegundos, por lo que vamos a cambiar la opción para visualizar las fechas con este nivel de detalle.

```{r message= FALSE, warning=FALSE}

op <- options(digits.secs=3)

```

Cargamos el dataframe con las operaciones de BTC/USTD.

```{r message= FALSE, warning=FALSE}

load(file="crypto_orderbooks_agregados_ADA_USDT.Rda")
load(file="crypto_orderbooks_agregados_AVAX_USDT.Rda")
load(file="crypto_orderbooks_agregados_DOT_USDT.Rda")
load(file="crypto_orderbooks_agregados_LTC_USDT.Rda")
load(file="crypto_orderbooks_agregados_MATIC_USDT.Rda")
load(file="crypto_orderbooks_agregados_SHIB_USDT.Rda")
load(file="crypto_orderbooks_agregados_SOL_USDT.Rda")
load(file="crypto_orderbooks_agregados_UNI_USDT.Rda")
load(file="crypto_orderbooks_agregados_XRP_USDT.Rda")
load(file="crypto_orderbooks_agregados_ETH_BTC.Rda")
load(file="crypto_orderbooks_agregados_DOGE_USDT.Rda")

```

## Calcula y define métricas que permitan configurar un sistema de alertas

Ahora vamos a poner NA en el primer registro de cada exchange de cada día en las variaciones, puesto que en ese caso no tiene sentido.

Para ello creamos una funcion que ordena los datos por

```{r message= FALSE, warning=FALSE}
setNAsVariables <- function(datos){
    finBinance<-FALSE
    i<-1
    while (finBinance==FALSE && i<nrow(datos)){
      if(datos[i,]$Exchange=='binance'){
        finBinance<-TRUE
        datos[i,]$varPrecioMedioBids<-NA
        datos[i,]$varProfundidadBids<-NA
        datos[i,]$varPrecioMedioAsks<-NA
        datos[i,]$varProfundidadAsks<-NA
      }
      i<-i+1
    }
    finKucoin<-FALSE
    i<-1
    while (finKucoin==FALSE & i<nrow(datos)){
      if(datos[i,]$Exchange=='kucoin'){
        finKucoin<-TRUE
        datos[i,]$varPrecioMedioBids<-NA
        datos[i,]$varProfundidadBids<-NA
        datos[i,]$varPrecioMedioAsks<-NA
        datos[i,]$varProfundidadAsks<-NA
      }
    i<-i+1
    }
    finokx<-FALSE
    i<-1
    while (finokx==FALSE & i<nrow(datos)){
      if(datos[i,]$Exchange=='okx'){
        finokx<-TRUE
        datos[i,]$varPrecioMedioBids<-NA
        datos[i,]$varProfundidadBids<-NA
        datos[i,]$varPrecioMedioAsks<-NA
        datos[i,]$varProfundidadAsks<-NA
      }
    i<-i+1
    }
    return(datos)
}

```

Ahora utilizamos la función anterior para limpiar los lags erroneos

```{r}
datos_ADA_USDT <- datos_ADA_USDT[order(datos_ADA_USDT$Hora),]
datos_ADA_USDT<-setNAsVariables(datos_ADA_USDT)

datos_AVAX_USDT <- datos_AVAX_USDT[order(datos_AVAX_USDT$Hora),]
datos_AVAX_USDT<-setNAsVariables(datos_AVAX_USDT)

datos_DOGE_USDT <- datos_DOGE_USDT[order(datos_DOGE_USDT$Hora),]
datos_DOGE_USDT<-setNAsVariables(datos_DOGE_USDT)

datos_ETH_BTC <- datos_ETH_BTC[order(datos_ETH_BTC$Hora),]
datos_ETH_BTC<-setNAsVariables(datos_ETH_BTC)

datos_LTC_USDT <- datos_LTC_USDT[order(datos_LTC_USDT$Hora),]
datos_LTC_USDT<-setNAsVariables(datos_LTC_USDT)

datos_MATIC_USDT <- datos_MATIC_USDT[order(datos_MATIC_USDT$Hora),]
datos_MATIC_USDT<-setNAsVariables(datos_MATIC_USDT)

datos_SHIB_USDT <- datos_SHIB_USDT[order(datos_SHIB_USDT$Hora),]
datos_SHIB_USDT<-setNAsVariables(datos_SHIB_USDT)

datos_SOL_USDT <- datos_SOL_USDT[order(datos_SOL_USDT$Hora),]
datos_SOL_USDT<-setNAsVariables(datos_SOL_USDT)

datos_UNI_USDT <- datos_UNI_USDT[order(datos_UNI_USDT$Hora),]
datos_UNI_USDT<-setNAsVariables(datos_UNI_USDT)

datos_XRP_USDT <- datos_XRP_USDT[order(datos_XRP_USDT$Hora),]
datos_XRP_USDT<-setNAsVariables(datos_XRP_USDT)

```

## Encuentra patrones

Calculamos la correlación que hay entre las distintas métricas que hemos calculado.

```{r message= FALSE, warning=FALSE}
VisualizarCorrelacion <- function(datos){
corrplot(cor(datos[, 4:7], use = "pairwise.complete.obs"), method = "number", addCoef.col = 1, tl.cex = 0.7)
}

#Aquí añadir el DF que queramos
VisualizarCorrelacion (datos_ADA_USDT)
```

Las correlaciones más fuertes parecen ser las siguientes:
* Precio medio de bids - Profundidad de bids. Existe fuerte correlación negativa.
* Profundidad de bids - Profundidad de asks. Existe fuerte correlación positiva.
* Precio medio de asks - Profundidad de asks. Existe fuerte correlación positiva.

Podemos dibujar estas correlaciones a través de un gráfico de dispersión.

```{r message= FALSE, warning=FALSE}
VisualizarCorrelacionMediaBids_Profundidad <- function(datos){
ggplot(datos, aes(x = mediaBids, y = profundidad)) + 
  geom_point() +
  geom_smooth(method=lm) +
  ggtitle("Precio medio de bids - Profundidad de bids") +
  theme_bw() +
  theme(axis.text = element_text(size = 8), axis.title =  element_text(size = 9), plot.title = element_text(face = 'bold'), axis.text.x = element_text(angle = 45, vjust = 1, hjust=1, size=4), strip.background=element_rect(colour="black", fill="#f4f4f4")) + 
  labs(x = "Precio medio de bids", y = "Profundidad de bids")
}

#Poner el dataset que queramos
VisualizarCorrelacionMediaBids_Profundidad (datos_ADA_USDT)
```


```{r message= FALSE, warning=FALSE}
VisualizarCorrelacionProfBids_ProfAsks <- function(datos){
ggplot(datos, aes(x = profundidad, y = profundidadAsks)) + 
  geom_point() +
  geom_smooth(method=lm) +
  ggtitle("Profundidad de bids - Profundidad de asks") +
  theme_bw() +
  theme(axis.text = element_text(size = 8), axis.title =  element_text(size = 9), plot.title = element_text(face = 'bold'), axis.text.x = element_text(angle = 45, vjust = 1, hjust=1, size=4), strip.background=element_rect(colour="black", fill="#f4f4f4")) + 
  labs(x = "Profundidad de bids", y = "Profundidad de asks")
}

#Poner el dataset que queramos
VisualizarCorrelacionProfBids_ProfAsks (datos_ADA_USDT)
```

```{r message= FALSE, warning=FALSE}
VisualizarCorrelacionMediaAsks_ProfAsks <- function(datos){
ggplot(datos, aes(x = mediaAsks, y = profundidadAsks)) + 
  geom_point() +
  geom_smooth(method=lm) +
  ggtitle("Precio medio de asks - Profundidad de asks") +
  theme_bw() +
  theme(axis.text = element_text(size = 8), axis.title =  element_text(size = 9), plot.title = element_text(face = 'bold'), axis.text.x = element_text(angle = 45, vjust = 1, hjust=1, size=4), strip.background=element_rect(colour="#black", fill="#f4f4f4")) + 
  labs(x = "Precio medio de asks", y = "Profundidad de asks")
}

#Poner el dataset que queramos
VisualizarCorrelacionMediaAsks_ProfAsks(datos_ADA_USDT)
```

## Elije umbrales de comportamiento anómalo

Calculamos los cuantiles para las métricas calculadas para bids.

```{r message= FALSE, warning=FALSE}
CalculaCuantilesBids <- function(datos){
print ("Media Bids")
print(quantile(datos$mediaBids, c(.25, .50, .75)))
print ("Profundidad Bids")
print(quantile(datos$profundidad, c(.25, .50, .75)))
print ("Variación Precio Medio Bids")
print(quantile(datos$varPrecioMedioBids, c(.25, .50, .75), na.rm = T))
print ("Variación Profundidad Bids")
print(quantile(datos$varProfundidadBids, c(.25, .50, .75), na.rm = T))
}

#Poner el dataset que queramos
CalculaCuantilesBids(datos_ADA_USDT)
```

Y para asks

```{r message= FALSE, warning=FALSE}
CalculaCuantilesAsks <- function(datos){
print ("Media Asks")
print(quantile(datos$mediaAsks, c(.25, .50, .75)))
print ("Profundidad Asks")
print(quantile(datos$profundidadAsks, c(.25, .50, .75)))
print ("Variación Precio Medio Asks")
print(quantile(datos$varPrecioMedioAsks, c(.25, .50, .75), na.rm = T))
print ("Variación Profundidad Asks")
print(quantile(datos$varProfundidadAsks, c(.25, .50, .75), na.rm = T))
}

#Poner el dataset que queramos
CalculaCuantilesAsks(datos_ADA_USDT)

```

Dibujamos los gráficos de cajas para los valores medios de precios y profundidad, tanto para bids como para asks

```{r message= FALSE, warning=FALSE}
PintarGraficoCajas <- function(datos){
p1 <- ggplot(datos, aes(y = mediaBids)) +
  geom_boxplot(width = 0.4, fill = "#7eb0d5") +
  ggtitle("Precio medio bids") +
  theme_bw() +
  theme(axis.text = element_text(size = 8), axis.title =  element_text(size = 9), plot.title = element_text(face = 'bold')) + 
  labs(y = bquote(bids))

p2 <- ggplot(datos, aes(y = profundidad)) +
  geom_boxplot(width = 0.4, fill = "#7eb0d5") +
  ggtitle("Profundidad bids") +
  theme_bw() +
  theme(axis.text = element_text(size = 8), axis.title =  element_text(size = 9), plot.title = element_text(face = 'bold')) + 
  labs(y = bquote(bids))

p3 <- ggplot(datos, aes(y = varPrecioMedioBids)) +
  geom_boxplot(width = 0.4, fill = "#7eb0d5") +
  ggtitle("Variación precio medio bids") +
  theme_bw() +
  theme(axis.text = element_text(size = 8), axis.title =  element_text(size = 9), plot.title = element_text(face = 'bold')) + 
  labs(y = bquote(bids))

p4 <- ggplot(datos, aes(y = varProfundidadBids)) +
  geom_boxplot(width = 0.4, fill = "#7eb0d5") +
  ggtitle("Variación profundidad bids") +
  theme_bw() +
  theme(axis.text = element_text(size = 8), axis.title =  element_text(size = 9), plot.title = element_text(face = 'bold')) + 
  labs(y = bquote(bids))

ggarrange(ggarrange(p1, p2),
          ggarrange(p3, p4),
          nrow = 2
          ) 
}

#Poner el dataset que queramos
PintarGraficoCajas(datos_ADA_USDT)
```

```{r message= FALSE, warning=FALSE}

p1 <- ggplot(datos_ADA_USDT, aes(y = mediaAsks)) +
  geom_boxplot(width = 0.4, fill = "#d67229") +
  ggtitle("Precio medio asks") +
  theme_bw() +
  theme(axis.text = element_text(size = 8), axis.title =  element_text(size = 9), plot.title = element_text(face = 'bold')) + 
  labs(y = bquote(bids))

p2 <- ggplot(datos_ADA_USDT, aes(y = profundidadAsks)) +
  geom_boxplot(width = 0.4, fill = "#d67229") +
  ggtitle("Profundidad asks") +
  theme_bw() +
  theme(axis.text = element_text(size = 8), axis.title =  element_text(size = 9), plot.title = element_text(face = 'bold')) + 
  labs(y = bquote(bids))

p3 <- ggplot(datos_ADA_USDT, aes(y = varPrecioMedioAsks)) +
  geom_boxplot(width = 0.4, fill = "#d67229") +
  ggtitle("Variación precio medio asks") +
  theme_bw() +
  theme(axis.text = element_text(size = 8), axis.title =  element_text(size = 9), plot.title = element_text(face = 'bold')) + 
  labs(y = bquote(bids))

p4 <- ggplot(datos_ADA_USDT, aes(y = varProfundidadAsks)) +
  geom_boxplot(width = 0.4, fill = "#d67229") +
  ggtitle("Variación profundidad asks") +
  theme_bw() +
  theme(axis.text = element_text(size = 8), axis.title =  element_text(size = 9), plot.title = element_text(face = 'bold')) + 
  labs(y = bquote(bids))

ggarrange(ggarrange(p1, p2),
          ggarrange(p3, p4),
          nrow = 2
          ) 

```





